Minutes et répertoires du notaire Amable Toussaint DELARUE, 26 juin 1761 - 17 juillet 1798 (étude I)
Archives nationales
- Répertoire(s) de Amable Toussaint DELARUE, 1er juillet 1760 - 20 septembre 1798; MC/RE/I/12 - MC/RE/I/16
  - Répertoire. 1779, 4 juillet - 1790, 25 septembre, 4 juillet 1779 - 25 septembre 1790; MC/RE/I/14
    - Inventaire après décès du sieur Jean Joseph Pezin, 16 juin 1780
      inventaire après décès; Pezin, Jean-Joseph
    - Notoriété après décès de Monsieur de Boisseron, 20 juin 1780
      notoriété; Boisseron (monsieur de)
    - Contrat de mariage entre Pierre Charles Crétien et Claudine Nicolle Lamotte, 30 juin 1780
      contrat de mariage; Cretien, Pierre-Charles; Lamotte, Claudine-Nicolle
    - Testament de Monsieur Graverie, 6 juillet 1780
      testament; Graverie (monsieur)
    - Testament de Madame Graverie, 6 juillet 1780
      testament; Graverie (madame)
    - Notoriété justifiant du décès de la veuve Pettit, 12 juillet 1780
      notoriété; Pettit (veuve)
    - Testament de Monsieur Mahieu, 15 juillet 1780
      testament; Mahieu (monsieur)
    - Inventaire après décès de Edme Musnier, 21 juillet 1780
      inventaire après décès; Musnier, Edme
    - Contrat de mariage de Antoine Joseph Capy et Marie Joseph Lefebvre, 31 juillet 1780
      contrat de mariage; Capy, Antoine-Joseph; Lefebvre, Marie-Joseph
    - Contrat de mariage entre Louis Joseph Tredos et Marguerite Maron, 31 juillet 1780
      contrat de mariage; Tredos, Louis-Joseph; Maron, Marguerite
    - Testament de Joseph Bally, 14 août 1780
      testament; Bally, Joseph
    - Contrat de mariage entre le sieur Nicolas Gaillard et demoiselle Chauvin, 18 août 1780
      contrat de mariage; Gaillard, Nicolas; Chauvin (demoiselle)
    - Inventaire après décès de la femme Levavasseur, 24 août 1780
      inventaire après décès; Levavasseur (femme)
    - Notoriété de Margueritte Veron veuve Lemieux, 26 août 1780
      notoriété; Veron, Margueritte; Lemieux (veuve)
    - Contrat de mariage entre Le Vavasseur et demoiselle Adelaïde, 28 août 1780
      contrat de mariage; Le Vavasseur; Adelaide (demoiselle)
    - Contrat de mariage entre Charles Limbert et Margueritte Lambeau, 28 août 1780
      contrat de mariage; Limbert, Charles; Lambeau, Margueritte
    - Contrat de mariage entre le sieur Joly et la veuve Phlipau, 28 août 1780
      contrat de mariage; Joly (sieur); Phlipau (veuve)
    - Contrat de mariage entre le sieur Morillion et la demoiselle Sollier, 29 août 1780
      contrat de mariage; Morillion (sieur); Sollier (demoiselle)
    - Notoriété en rectification du nom du sieur Pezin, 5 septembre 1780
      notoriété; Pezin (sieur)
    - Inventaire après décès de la veuve Thion, 6 septembre 1780
      inventaire après décès; Thion (veuve)
    - Testament de Madame Marie Jeanne Rousset femme de Nicolas Dervins, 19 septembre 1780
      testament; Rousset, Marie-Jeanne; Dervins, Nicolas (épouse)
    - Contrat de mariage entre Jacques Nicolas Godot et demoiselle Thomas, 22 septembre 1780
      contrat de mariage; Godot, Jacques-Nicolas; Thomas (demoiselle)
    - Contrat de mariage entre Jean Humbert et Anne Cornelis, 11 octobre 1780
      contrat de mariage; Humbert, Jean; Cornelis, Anne
    - Contrat de mariage entre le sieur Piet et la demoiselle Jullien, 14 octobre 1780
      contrat de mariage; Piet (sieur); Jullien (demoiselle)
    - Contrat de mariage entre le sieur Laguette et la demoiselle Cart, 16 octobre 1780
      contrat de mariage; Laguette (sieur); Cart (demoiselle)
    - Inventaire après décès de Anne Notre femme de Jean-Pierre Duneux, 23 octobre 1780
      inventaire après décès; Notre, Anne; Duneux,Jean-Pierre (épouse)
    - Contrat de mariage entre Louis Auxerre et demoiselle Anne Marie Bouillerot, 31 octobre 1780
      contrat de mariage; Auxerre, Louis; Bouillerot, Anne-Marie
    - Inventaire après décès d'Alexis Thorin, 3 novembre 1780
      inventaire après décès; Thorin, Alexis
    - Contrat de mariage entre le sieur Martin et la demoiselle Raju, 7 novembre 1780
      contrat de mariage; Martin (sieur); Raju (demoiselle)
    - Contrat de mariage entre le sieur Huet et la demoiselle Miny, 12 novembre 1780
      contrat de mariage; Huet (sieur); Miny (demoiselle)
    - Contrat de mariage entre le sieur Jourdain et la demoiselle Le Chevrel, 13 novembre 1780
      contrat de mariage; Jourdain (sieur); Le Chevrel (demoiselle)
    - Inventaire après décès de la veuve Denis, 14 novembre 1780
      inventaire après décès; Denis (veuve)
    - Contrat de mariage entre le sieur Stiger et la demoiselle Baillet, 14 novembre 1780
      contrat de mariage; Stiger (sieur); Baillet (demoiselle)
    - Contrat de mariage entre le sieur Cheneau et la demoiselle Geay, 17 novembre 1780
      contrat de mariage; Cheneau (sieur); Geay (demoiselle)
    - Contrat de mariage entre monsieur Dumay (Demay) et mademoiselle Dubut, 26 novembre 1780
      contrat de mariage; Dumay (M.); Dubut (Melle); Demay (M.)
    - Inventaire après décès de Madame Dervins, 28 novembre 1780
      inventaire après décès; Dervins (madame)
    - Notoriété décès Portebois, 30 novembre 1780
      notoriété; Portebois
    - Testament de madame Nau, 23 décembre 1780
      testament; Nau (madame)
    - Contrat de mariage entre le sieur Saunois et la demoiselle Bourdereau, 26 décembre 1780
      contrat de mariage; Saunois (sieur); Bourdereau (demoiselle)
    - Contrat de mariage entre le sieur Bernard Etienne Guené et Elisabeth Gilbert, 27 décembre 1780
      contrat de mariage; Guene, Bernard-Etienne; Gilbert, Elisabeth
    - Inventaire après décès après décès de madame la marquise de Menart, 30 décembre 1780
      inventaire après décès; Menart (madame la marquise de)
    - Contrat de mariage entre Claude Paris et demoiselle Christian, 2 janvier 1781
      contrat de mariage; Paris, Claude; Christian (demoiselle)
    - Notoriété justifiant de l'absence du sieur Payen, 2 janvier 1781
      notoriété; Payen (sieur)
    - Inventaire après décès de François Lerouge maître d'hôtel de feu l'Evêque de Rennes rue de Bourgogne, 5 janvier 1781
      Inventaires après décès de 1781 (1797 actes), par Thierry Boudignon, v. 1995 (base de données migrée: voir contexte dans le Plan d’orientation général - Notaires de Paris, guides thématiques du Minutier).
      inventaire après décès; Lerouge, François; maître d'hôtel
    - Inventaire après décès du sieur Le Rougé, 5 janvier 1781
      inventaire après décès; Le Rouge (sieur)
    - Inventaire après décès de Madeleine Geneviève Ricard épouse Charles Ant.Fra Delamarre veuve François Dervins valet de chambre duc La Rochefoucaud, serrurier rue Saint-Dominique, 8 janvier 1781
      inventaire après décès; Saint-Dominique (rue); Ricard, Madeleine-Geneviève; Dervins, François; Delamarre, Charles-Ant.Fra.; La Rochefoucauld (duc de); employé de maison; serrurier
    - Inventaire après décès de madame Delamarre, 8 janvier 1781
      inventaire après décès; Delamarre (madame)
    - Contrat de mariage entre le sieur Guetté et la demoiselle Salmon, 8 janvier 1781
      contrat de mariage; Guette (sieur); Salmon (demoiselle)
    - Inventaire après décès de Marie Hyacinthe Chauvin épouse Augustin Nau ancien marchand, Bourgeois de Paris rue des Blancs-Manteaux, 9 janvier 1781
      inventaire après décès; Blancs-Manteaux (rue des); Chauvin, Marie-Hyacinthe; Nau, Augustin; commerçant
    - Inventaire après décès après le décès de mademoiselle Nau, 9 janvier 1781
      inventaire après décès; Nau (mademoiselle)
    - Contrat de mariage entre le sieur Traize et la demoiselle Blanquet, 9 janvier 1781
      contrat de mariage; Traize (sieur); Blanquet (demoiselle)
    - Inventaire après décès de Marie Thérèse Delaistre épouse André Payen perruquier du marquis de La Marck rue des Mauvais-Garçons, disparu le 19 02 1760, 11 janvier 1781
      inventaire après décès; Mauvais-Garçons (rue des); Delaistre, Marie-Thérèse; Payen, André; La Marck (marquis de); coiffeur
    - Inventaire après décès de la femme Payen, 11 janvier 1781
      inventaire après décès; Payen (femme)
    - Inventaire après décès de Joseph Muffat dit Joly ancien portier de Madame Thévenin rue de Beauregard, 15 janvier 1781
      inventaire après décès; Beauregard (rue); Muffat dit Joly, Joseph
    - Inventaire après décès de Muffa dit Joly, 15 janvier 1781
      inventaire après décès; Muffa dit Joly
    - Contrat de mariage entre Joseph Sage et demoiselle Bournouville, 19 janvier 1781
      contrat de mariage; Sage, Joseph; Bournouville (demoiselle)
    - Contrat de mariage entre le sieur Bugniet et la demoiselle Bruriot, 22 janvier 1781
      contrat de mariage; Bugniet (sieur); Bruriot (demoiselle)
    - Notoriété pour la demoiselle Couteunay, 24 janvier 1781
      notoriété; Couteunay (demoiselle)
    - Contrat de mariage entre le sieur Sherle et demoiselle Holliot, 27 janvier 1781
      contrat de mariage; Sherle (sieur); Holliot (demoiselle)
    - Inventaire après décès de Jean Baptiste Baillet ancien maître traiteur à Sceaux-du-Maine rue Saint-Jacques, 6 février 1781
      inventaire après décès; Saint-Jacques (rue); Baillet, Jean-Baptiste
    - Inventaire après décès de Jean-Baptiste Baillet, 6 février 1781
      inventaire après décès; Baillet, Jean-Baptiste
    - Inventaire après décès de Pierre Antoine Destor tapissier (marchand) rue des Vieilles-Tuileries, 9 février 1781
      inventaire après décès; Vieilles-Tuileries (rue des); Destor, Pierre-Antoine; commerçant; tapissier
    - Inventaire après décès du sieur Destor, 9 février 1781
      inventaire après décès; Destor (sieur)
    - Contrat de mariage entre le sieur Desessarts et la demoiselle Guillard, 9 février 1781
      contrat de mariage; Desessarts (sieur); Guillard (demoiselle)
    - Inventaire après décès de Pierre Allais peintre maître de l'Académie de Saint-Luc rue de l' Echaudé, 12 février 1781
      inventaire après décès; Echaudé (rue de l'); Allais, Pierre
    - Inventaire après décès du sieur Allaich, 12 février 1781
      inventaire après décès; Allaich (sieur)
    - Contrat de mariage entre le sieur Langlassez et la demoiselle Lepère, 12 février 1781
      contrat de mariage; Langlassez (sieur); Lepere (demoiselle)
    - Inventaire après décès de Guillaume Alexandre de la Noue Vieuxpont abbé commandataire Saint-Séverin-de-Poitou rue du Colombier, 14 février 1781
      inventaire après décès; Colombier (rue du); Lanoue Vieuxpont, Guillaume-Alexandre de; abbé
    - Vente de maison et terres par Cassini deThury à M. Dalbon..-.-, 14 février 1781
      acte de vente; Cassini de Thury (M.); Dalbon (M.)
    - Inventaire après décès de monsieur l'abbé Delanoüe, 14 février 1781
      inventaire après décès; Delanoue (monsieur l'abbé); abbé
    - Contrat de mariage entre le sieur Palissaux et la demoiselle Perron, 20 février 1781
      contrat de mariage; Palissaux (sieur); Perron (demoiselle)
    - Contrat de mariage entre le sieur Barrois et la demoiselle Coutevoix, 20 février 1781
      contrat de mariage; Barrois (sieur); Coutevoix (demoiselle)
    - Contrat de mariage entre le sieur Herouard et la demoiselle Harbumond, 22 février 1781
      contrat de mariage; Herouard (sieur); Harbumond (demoiselle)
    - Contrat de mariage entre le sieur Mantran et la veuve Neste, 25 février 1781
      contrat de mariage; Mantran (sieur); Neste (veuve)
    - Testament du sieur Lemoigne, 2 mars 1781
      testament; Lemoigne (sieur)
    - Inventaire après décès de Marie Anne Robe épouse Jean Therin compagnon salpêtrier ( rue de Sèvres, 5 mars 1781
      inventaire après décès; Sèvres (rue de); Robe, Marie-Anne; Therin, Jean; salpêtrier
    - Inventaire après décès de la dame Cherin, 5 mars 1781
      inventaire après décès; Cherin (dame)
    - Notoriété de l'héritière de la veuve Hullier, 8 mars 1781
      notoriété; Hullier (veuve)
    - Notoriété des héritiers du sieur Willy, 8 mars 1781
      notoriété; Willy (sieur)
    - Inventaire après décès de Marie Louise Lapipe veuve Jean Dauchy Bourgeois de Paris rue Saint-Placide, 9 mars 1781
      inventaire après décès; Saint-Placide (rue); Lapipe, Marie-Louise; Dauchy, Jean
    - Inventaire après décès de la veuve Dauchy, 9 mars 1781
      inventaire après décès; Dauchy (veuve)
    - Notoriété pour le sieur Chicheret, 12 mars 1781
      notoriété; Chicheret (sieur)
    - Testament de mademoiselle Bellew, 12 mars 1781
      testament; Bellew (mademoiselle)
    - Inventaire après décès de Jean François Letellier Bourgeois de Paris rue de Sèvres, 19 mars 1781
      inventaire après décès; Sèvres (rue de); Letellier, Jean-François
    - Inventaire après décès du sieur Jean François Le Tellier, 19 mars 1781
      inventaire après décès; Le Tellier, Jean-François,
    - Inventaire après décès de David Lemoigne maître fondeur rue Princesse, 28 mars 1781
      inventaire après décès; Princesse (rue); Lemoigne, David; fondeur
    - Inventaire après décès du sieur Lemoyne, 28 mars 1781
      inventaire après décès; Lemoyne (sieur)
    - Inventaire après décès de Pierre Edouard Mouton marchand mercier rue du Four, 2 avril 1781
      inventaire après décès; Four (rue du); Mouton, Pierre-Edouard; commerçant
    - Inventaire après décès du sieur Pierre-Edouard Mouton, 2 avril 1781
      inventaire après décès; Mouton, Pierre-Edouard
    - Contrat de mariage entre le sieur Martin et la demoiselle Boissière, 21 avril 1781
      contrat de mariage; Martin (sieur); Boissiere (demoiselle)
    - Contrat de mariage entre le sieur Trussel et la demoiselle Roulez, 21 avril 1781
      contrat de mariage; Trussel (sieur); Roulez (demoiselle)
    - Contrat de mariage entre le sieur Duval et la demoiselle Baux, 21 avril 1781
      contrat de mariage; Duval (sieur); Baux (demoiselle)
    - Contrat de mariage entre monsieur le comte de Gand; mademoiselle de Vogué, 22 avril 1781
      contrat de mariage; Gand (monsieur le comte de); Vogue (mademoiselle de)
    - Contrat de mariage du sieur Garrigues et de la demoiselle Fremolle, 25 avril 1781
      contrat de mariage; Garrigues (sieur); Fremolle (demoiselle)
    - Contrat de mariage du sieur Bourguin et de la demoiselle Gillet, 27 avril 1781
      contrat de mariage; Bourguin (sieur); Gillet (demoiselle)
    - Notoriété des héritiers de la veuve Mauviard, 28 avril 1781
      notoriété; Mauviard (veuve)
    - Contrat de mariage entre le sieur Therin et demoiselle Alix, 29 avril 1781
      contrat de mariage; Therin (sieur); Alix (demoiselle)
    - Contrat de mariage du sieur Gallé et demoiselle Leclerc, 1er mai 1781
      contrat de mariage; Galle (sieur); Leclerc (demoiselle)
    - Inventaire après décès de Jean Baptiste Mention de Chardonville ancien écrivain, gendarme écossais rue Galande (testament voir au 18 avril, étude XXIII), 2 mai 1781
      inventaire après décès; Galande (rue); Mention de Chardonville, Jean-Baptiste; écrivain
    - Inventaire après décès de monsieur Mention de Chardonville, 2 mai 1781
      inventaire après décès; Mention de Chardonville (monsieur)
    - Inventaire après décès de Jean Graverie ancien marchand, Bourgeois de Paris rue de Bourbon, 5 mai 1781
      inventaire après décès; Graverie, Jean; commerçant
    - Inventaire après décès de monsieur Graverie, 5 mai 1781
      inventaire après décès; Graverie (monsieur)
    - Testament de mademoiselle d'Olivier, 6 mai 1781
      testament; Olivier (mademoiselle d')
    - Contrat de mariage de sieur Vasse et demoiselle Crubier, 7 mai 1781
      contrat de mariage; Vasse (sieur); Crubier (demoiselle)
    - Contrat de mariage entre le sieur Ennesin et demoiselle Regnet, 8 mai 1781
      contrat de mariage; Ennesin (sieur); Regnet (demoiselle)
    - Contrat de mariage entre monsieur Trouet (?) et demoiselle Morée, 9 mai 1781
      contrat de mariage; Trouet (?) (monsieur); Moree (demoiselle)
    - Inventaire après décès de Anne Etienne Armande d'ollivier cul-de-sac Saint-Dominique, 11 mai 1781
      inventaire après décès; Ollivier, Anne-Etienne-Armande d'
    - Inventaire après décès de mademoiselle d'Ollivier, 11 mai 1781
      inventaire après décès; Ollivier (mademoiselle d')
    - Inventaire après décès de Odette Finot épouse Louis Derepas maître cordonnier rue Traverse, 11 mai 1781
      inventaire après décès; Traverse (rue); Finot, Odette; Derepas, Louis; cordonnier
    - Inventaire après décès de Catherine Jourdhier veuve Antoine Deloir marchand boursier rue de la Planche, 12 mai 1781
      inventaire après décès; Planche (rue de la); Jourdhier, Catherine; Deloir, Antoine; commerçant
    - Contrat de mariage entre monsieur Guiberd et mademoiselle Sallantin, 12 mai 1781
      contrat de mariage; Guiberd (monsieur); Sallantin (mademoiselle)
    - Inventaire après décès de la demoiselle Jourdhier veuve Leloir, 12 mai 1781
      inventaire après décès; Jourdhier (demoiselle); Leloir (veuve)
    - Contrat de mariage entre le sieur Durepas et demoiselle Charlet dit Lamar, 12 mai 1781
      contrat de mariage; Durepas (sieur); Charlet dite Lamar (demoiselle)
    - Inventaire après décès de Nicolas Fontaine maître jardinnier rue de Sèvres, 14 mai 1781
      inventaire après décès; Sèvres (rue de); Fontaine, Nicolas; jardinier
    - Inventaire après décès du sieur Nicolas Fontaine, 14 mai 1781
      inventaire après décès; Fontaine, Nicolas
    - Inventaire après décès de Françoise Julie Tardif épouse Etienne Hallet marchand orfèvre quai Pelletier, 15 mai 1781
      inventaire après décès; Pelletier (quai); Tardif, Françoise-Julie; Hallet, Etienne; orfèvre
    - Inventaire après décès de demoiselle Tardif épouse du sieur Challet, 15 mai 1781
      inventaire après décès; Tardif (demoiselle); Challet (épouse)
    - Contrat de mariage entre le sieur Bardet et demoiselle Canardel, 23 mai 1781
      contrat de mariage; Bardet (sieur); Canardel (demoiselle)
    - Procès-verbal d'inventaire après décès de Abel Poisson, marquis de Menars et de Marigny, conseiller d'Etat, place des Victoires, 1er juin 1781
      procès-verbal; inventaire après décès; Victoires (place des); Poisson, Abel (marquis de Menars et de Marigny); conseiller d'Etat (Ancien Régime)
    - Inventaire après décès de Marie Jeanne Dufau épouse Pierre François Veuilliard ancien débitant de tabac rue des Canettes, 11 juin 1781
      inventaire après décès; Canettes (rue des); Dufau, Marie-Jeanne; Veuilliard, Pierre-François; commerçant
    - Inventaire après décès de la femme Veilliard, 11 juin 1781
      inventaire après décès; Veilliard (femme)
    - Contrat de mariage entre le sieur Sauvageot et la demoiselle Giraud, 11 juin 1781
      contrat de mariage; Sauvageot (sieur); Giraud (demoiselle)
    - Notoriété de l'héritière de la veuve Couturier, 16 juin 1781
      notoriété; Couturier (veuve)
    - Dépôt d'extrait d'inventaire après décès de Bertholon Desbrosses, 18 juin 1781
      dépôt de pièces; extrait d'acte; inventaire après décès; Bertholon Desbrosses
    - Inventaire après décès de Pierre Guibon valet de chambre du prince de Robecq rue du Regard, 22 juin 1781
    - Inventaire après décès du sieur Guibon, 22 juin 1781
      inventaire après décès; Guibon (sieur)
    - Inventaire après décès de Jean Charles Cheron maître fondeur rue du Four, 28 juin 1781
      inventaire après décès; Four (rue du); Cheron, Jean-Charles; fondeur
    - Contrat de mariage du sieur Bailly et de la demoiselle Perret, 29 juin 1781
      contrat de mariage; Bailly (sieur); Perret (demoiselle)
    - Inventaire après décès de Simon Barbier écuyer du grand commun du roi rue Rousselet, 2 juillet 1781
      inventaire après décès; Rousselet (rue); Barbier, Simon
    - Inventaire après décès du sieur Barbier, 2 juillet 1781
    - Inventaire après décès de Marie Anne Ouvrier épouse Nicolas Ducrey débitant de tabac rue du Bac, 5 juillet 1781
      inventaire après décès; Bac (rue du); Ouvrier, Marie-Anne; Ducrey, Nicolas; commerçant
    - Inventaire après décès de la demoiselle Ouvrier épouse du sieur Ducrey, 5 juillet 1781
      inventaire après décès; Ouvrier (demoiselle); Ducrey (épouse)
    - Inventaire après décès de Jacques Louis Lelievre maître luthier rue des Nonaindières, 7 juillet 1781
      inventaire après décès; Nonnains-d'Hyères (rue des); Lelievre, Jacques-Louis
    - Inventaire après décès du sieur Lelièvre, 7 juillet 1781
      inventaire après décès; Lelievre (sieur)
    - Contrat de mariage du sieur Danson et de la veuve Cliet, 16 juillet 1781
      contrat de mariage; Danson (sieur); Cliet (veuve)
    - Notoriété rectificatif du nom de demoiselle Goury épouse de Monsieur Legrand, 30 juillet 1781
      notoriété; Goury (demoiselle); Legrand (épouse)
    - Notoriété rectificatif des noms de baptême du sieur Duminil, 1er août 1781
      notoriété; Duminil (sieur)
    - Notoriété rectificatif du nom du sieur Mourel, 2 août 1781
      notoriété; Mourel (sieur)
    - Notoriété rectificatif du nom du sieur Deliard, 4 août 1781
      notoriété; Deliard (sieur)
    - Contrat de mariage entre le sieur Lafosse et la demoiselle Langlois, 10 août 1781
      contrat de mariage; Lafosse (sieur); Langlois (demoiselle)
    - Notoriété après décès du sieur Leblond, 14 août 1781
      notoriété; Leblond (sieur)
    - Contrat de mariage entre le sieur Michel et la demoiselle Perricon, 20 août 1781
      contrat de mariage; Michel (sieur); Perricon (demoiselle)
    - Contrat de mariage entre le sieur Gornet et la veuve Toulorge, 22 août 1781
      contrat de mariage; Gornet (sieur); Toulorge (veuve)
    - Contrat de mariage entre le sieur Tristy et la demoiselle Vincent, 22 août 1781
      contrat de mariage; Tristy (sieur); Vincent (demoiselle)
    - Notoriété des héritiers de mademoiselle Ferrie, 22 août 1781
      notoriété; Ferrie (mademoiselle)
    - Inventaire après décès de Pierre Riollant coffretier du roi rue Comtesse-d'Artois, 28 août 1781
      inventaire après décès; Comtesse-d'Artois (rue de la); Riollant, Pierre
    - Inventaire après décès du sieur Riollant, 28 août 1781
      inventaire après décès; Riollant (sieur)
    - Inventaire après décès de Madeleine Leveque épouse Claude Menet ditRegnier prévôt de danse rue de Sèvres, 30 août 1781
      inventaire après décès; Sèvres (rue de); Leveque, Madeleine; Menet dit Regnier, Claude
    - Inventaire après décès de la demoiselle Menet dit Regnier, 30 août 1781
      inventaire après décès; Menet dit Regnier (demoiselle)
    - Inventaire après décès de la demoiselle Menet dit Regnier, 30 août 1781
      inventaire après décès; Menet dit Regnier(demoiselle)
    - Inventaire après décès de Laurent Pierre Jourdain marchand boucher rue des Vieilles-Tuileries, rue de Grenelle, 3 septembre 1781
      inventaire après décès; Vieilles-Tuileries (rue des); Jourdain, Laurent-Pierre; boucher
    - Inventaire après décès du sieur Jourdain, 3 septembre 1781
      inventaire après décès; Jourdain (sieur)
    - Notoriété des héritiers du sieur Debré et demoiselle Defoisy, 4 septembre 1781
      notoriété; Debre (sieur); Defoisy (demoiselle)
    - Testament de Madame Marie Elisabeth Lefebvre, 5 septembre 1781
      testament; Lefebvre, Marie-Elisabeth
    - Contrat de mariage entre le sieur Prévost et la demoiselle Tourneux, 9 septembre 1781
      contrat de mariage; Prevost (sieur); Tourneux (demoiselle)
    - Contrat de mariage entre le sieur Dohé et la demoiselle Touzé, 9 septembre 1781
      contrat de mariage; Dohe (sieur); Touze (demoiselle)
    - Contrat de mariage entre le sieur Cogniot et la demoiselle Boucher, 17 septembre 1781
      contrat de mariage; Cogniot (sieur); Boucher (demoiselle)
    - Testament de madame Reps, 25 septembre 1781
      testament; Reps (madame)
    - Testament du sieur Mazieret, 29 septembre 1781
      testament; Mazieret (sieur)
    - Contrat de mariage entre le sieur Hémard et demoiselle Planchet, 30 septembre 1781
      contrat de mariage; Hemard (sieur); Planchet (demoiselle)
    - Notoriété des sieur et dame Collet, 30 septembre 1781
      notoriété; Collet (sieur et dame)